# 子公司吸收合并其他子公司的母公司合并报表的处理

提问人：huang10213534 时间：2019-03-15 20:38:15
母公司 P 公司，持有子公司 A 90% 的股权，持有子公司B 85% 的股权，持有子公司 C 80% 的股权， 2018 年 6 月，A 吸收合并 B和 C，采用的是股权支付的方式，不支付非股权对价。即原 A 公司股本 2000 万，B 公司股本 1800 万，C 公司股本 800 万。 吸收合并后，存续公司 A 公司注册资本变更为 4200 万，原 A 公司股东持有存续公司股份 2000 万股，原 B 公司股东持有存续公司股份 1800 万股，原 C 公司股东持有存续公司股份 400 万股；
吸收合并完成后，母公司 P 公司持有存续公司的股份变为86.90%；
请问 2018 年末，母公司的合并报表应该如何编制？（P 公司还有别的子公司，原A,B,C 公司均无子公司）
已经完全绕糊涂了，也没有找到类似的案例，请教论坛里的大神

回答人：chenyiwei
假设三家子公司的少数股东均在母公司的合并报表范围外，不存在合并范围内子公司互相交叉持股的情形，也不考虑子公司之间、母公司和子公司之间的内部往来和内部交易，则：
1 、母公司合并报表中，应将合并前后A、B、C的资产、负债、损益完整纳入。
2 、在吸收合并完成时点，根据吸收合并完成后少数股东在 A 中的持股比例（13.1%）和吸收合并完成后 A 的净资产，计算少数股东权益份额，该份额与吸收合并前少数股东在 A、B、C 中所享有权益之和的差额，调整合并报表层面的资本公积。
3 、合并报表中的少数股东损益需以吸收合并完成日为界分段计算。